Inventaris van de archieven van Nederlandse Vertegenwoordigingen in de Britse Gebiedsdelen in Afrika, Amerika, Azie en Europa, te Harare, te Nairobi, te Nassau, te Hongkong, te Aden, te Singapore en te Valetta (1953-1980)
Nationaal Archief, Den Haag
- Consulaat-Generaal Zimbabwe te Salisbury, 1.
  - Algemeen archief, 1.1
    - Economie, migratie, arbeid, 6.
      - Economie, 6.1
        - Goederen, 6.1.4
          - Stukken betreffende de handelsbetrekkingen van Zimbabwe met andere landen., 1958-1969; 91-102; 12 omslagen
            - Australië, 1959, 91
            - Canada, 1958 - 1959, 92
            - Frankrijk, 1966, 93
            - Japan, 1959 - 1964, 94
            - Joegoslavië, Polen en Tsjecho-Slowakije, 1959 - 1962, 95
            - Malawi, 1964, 96
            - Nederland, 1960 - 1965, 97
            - Portugese gebiedsdelen, 1958 - 1967, 98
            - Tsjecho-Slowakije, 1959, 99
            - Zambia, 1964, 100
            - Zuid-Afrika, 1959 - 1969, 101
            - Zwitserland, 1966, 102
          - Stukken betreffende het instellen van dumpingsrechten op rijwielbinnenbanden door Zimbabwe ter bescherming van de eigen industrie., 1959-1960; 103; 1 omslag
          - Stukken betreffende de vertegenwoordiging van Nederland op de Central African Trade Fair te Bulawayo in Zuid-Zimbabwe., 1959-1962; 104; 1 omslag
          - Stukken betreffende de handelsovereenkomsten tussen Mozambique en diverse landen en tussen Portugal en de Benelux., 1959-1963; 105; 1 omslag
          - Stukken betreffende het verzoek van de autoriteiten van Maputo (voormalig Lourenço Marques, hoofdstad van Mozambique) inzake de benaming goederen van Nederlandse oorsprong., 1960; 106; 1 omslag
          - Stukken betreffende het Internationaal Tabakscongres te Salisbury van 6 - 16 maart 1963 en de oprichting van een international centre for the collection and exchange of information relative to tobacco., 1961-1963; 107; 1 omslag
          - Stukken betreffende gevallen van economische spionage in Zimbabwe., 1969-1970; 108; 1 omslag
        - Productie en consumptie, 6.1.5
          - Stukken betreffende de verbouw en export van tabak door Zimbabwe., 1958-1961; 109; 1 omslag
          - Stukken betreffende de ontwikkelingen in de industrie in Zimbabwe., 1958-1968; 110-111; 2 omslagen
            - Algemeen, 1958 - 1968, 110
            - Bouw van een olieraffinaderij, 1962 - 1963, 111
      - Migratie, 6.2
        - Stukken betreffende de mogelijkheden voor emigratie van Nederlanders naar Oost-Afrika., 1954-1970; 112-114; 2 pakken en 1 omslag
          - Algemeen, 1954-1970, 112-113
            - 1954-1961, 112
            - 1962-1970, 113
              Openbaarheid beperkt tot 1 januari 2046
          - Stimulering, 1965 - 1968, 114; omslag
        - Stukken betreffende de reorganisatie van de Nederlandse Emigratiedienst., 1958-1960; 115; 1 omslag
        - Stukken betreffende de activiteiten van de voormalige emigratieattaché te Salisbury als adviseur van de regering van Zimbabwe., 1960-1961; 116; 1 omslag
        - Stukken betreffende de periodieke verslagen van de emigratieambtenaar te Salisbury., 1964-1972; 117; 1 omslag
      - Arbeid, 6.3
        - Stukken betreffende de mogelijkheden voor tijdelijk werk als expert in Oost-Afrikaanse landen voor Nederlandse repatrianten uit Indonesië., 1958; 118; 1 omslag
    - Sociale aangelegenheden, 7.
      - Stukken betreffende een verslag van het bezoek van de directeur van de kanselarij te Salisbury aan Nederlandse vluchtelingen uit Congo in Copperbelt in Noord-Zimbabwe., 1960; 119; 1 omslag
      - Stukken betreffende het verstrekken van voorschotten aan Nederlandse repatrianten uit Oost-Afrika vanwege de oorlogsdreiging in dat gebied., 1965-1969; 120; 1 omslag
      - Brief aan de Nederlandse minister van Buitenlandse Zaken inzake de woonsituatie van de zwarte bevolking in Salisbury., 1968; 121; 1 stuk
      - Stukken betreffende regelingen voor het verlenen van bijstand aan behoeftige Nederlanders in Zimbabwe., 1971-1980; 122-123; 2 omslagen
        - Algemeen, 1971 - 1977, 122
        - Netherlands Benevolent Fund Trust, 1974 - 1980, 123
    - Culturele aangelegenheden, voorlichting, 8.
      - Stukken betreffende het Nederlandse zendingswerk in Mozambique., 1965-1970; 124; 1 omslag
      - Stukken betreffende het aantal en de staat van onderhoud van Nederlandse oorlogsgraven in Oost-Afrikaanse landen., 1968; 125; 1 omslag
      - Stukken betreffende de toelatingsregelingen voor journalisten in Zimbabwe., 1976-1980; 126; 1 omslag
    - Staatkunde, landsverdediging, internationale organisaties, 9.
      - Stukken betreffende het opmaken van jaarrapporten inzake de algemene ontwikkelingen over de jaren 1956 - 1964., 1957-1964; 127-128; 2 omslagen
        - Zimbabwe, 1957 - 1964, 127
        - Zuid-Zimbabwe, 1964, 128
      - Stukken betreffende de verhouding van Zimbabwe tot de Europese Economische Gemeenschap (EEG)., 1958-1966; 129; 1 pak
      - Stukken betreffende de binnenlandse ontwikkelingen in Oost-Afrikaanse landen., 1958-1980; 130-137; 3 pakken en 5 omslagen
        - Katanga, 1961 - 1963, 130
        - Malawi, 1959 - 1960, 131
        - Mozambique, 1958 - 1964, 132
        - Zimbabwe. 1958-1980, 133-137
          - Algemeen, 1958-1963, 133
          - Algemeen, 1973-1980, 134; pak
          - Noord-Zimbabwe, 1958 - 1961, 135
          - Zuid-Zimbabwe, 1958-1964, 136
          - Zuid-Zimbabwe, 1965-1966, 137; pak
      - Uitgegane en ingekomen codeberichten van en naar het Nederlandse Ministerie van Buitenlandse Zaken betreffende diverse ontwikkelingen in Zimbabwe., 1959-1969; 138; 1 pak
      - Stukken betreffende de dienstplicht voor immigranten in Zimbabwe., 1970-1979; 139; 1 omslag
      - Stukken betreffende de buitenlandse betrekkingen van Zimbabwe., 1971-1980; 140-141; 1 pak en 1 omslag
        - Algemeen, 1971 - 1977, 140; pak
        - Nederland, 1971 - 1980, 141
      - Stukken betreffende verslagen van de dienstreizen van de consul-generaal te Salisbury naar Johannesburg (Zuid-Afrika), Gwelo (huidige Gweru) en Bulawayo (Zimbabwe)., 1971-1980; 142; 1 omslag
      - Stukken betreffende de evacuatieplannen van Nederland en andere landen voor de evacuatie van Nederlandse staatsburgers en andere burgers vanwege de machtswisselingen in Mozambique en Zimbabwe., 1974-1978; 143; 1 pak
      - Stukken betreffende verkiezingen in Zimbabwe., 1979-1980; 144-145; 1 pak en 1 omslag
        - Rapportage van Nederlandse waarnemers, 1979 - 1980, 144; pak
        - Situatie en gevolgen na de verkiezingen, 1979 - 1980, 145
  - Geheim archief, 1.2
    - Agenda' s van ingekomen en uitgegane geheime stukken., 1961-1969; 146-147; 2 delen
      - 1961-1964, 146
      - 1965-1969, 147
- Consulaat-generaal Kenya te Nairobi, 2.
  - Algemeen archief, 2.1
    - Algemeen, 0.
      - Registers van accusatie., 1949-1964; 148-156; 9 delen
        - Telegrammen van en aan het Ministerie van Buitenlandse Zaken te Den Haag, 1949 - 1958, 148
        - Brieven van en aan het Ministerie van Buitenlandse Zaken te Den Haag. 1955-1958, 149-152
          - 1955, 149
          - 1956, 150
          - 1957, 151
          - 1958, 152
        - Brieven van en aan de consulaten die deel uitmaken van het ressort Nairobi. 1955-1964, 153-156
          - Mombasa, Dar es Salaam, Kampala en Zanzibar, 1955 - 1956, 153
          - Dar es Salaam, 1957 - 1964, 154
          - Kampala, 1957 - 1964, 155
          - Mombasa en Zanzibar, 1957 - 1964, 156
      - Agenda's van ingekomen en uitgegane stukken., 1955-1964; 157-167; 11 delen
        - 1955 okt. 01 - 1956 aug. 07, 157
          (t/m agendanr. 2376)
        - 1956 aug. 07 - 1957 mei 14, 158
          (t/m agendanr. 1543)
        - 1957 mei 14 - 1958 jan. 25, 159
          (t/m agendanr. 0297)
        - 1958 jan. 23 (agendanr. 0298) - 1958 aug. 13, 160
          (t/m agendanr. 3257)
        - 1958 aug. 13 - 1959 mei 15, 161
          (t/m agendanr. 1450)
        - 1959 mei 15 - 1960 feb. 16, 162
          (t/m agendanr. 0585)
        - 1960 feb. 16 - 1960 nov. 03, 163
        - 1960 nov. 04 - 1961 nov. 06, 164
          (t/m agendanr. 4212)
        - 1961 nov. 06 - 1962 dec. 31, 165
        - 1963, 166
        - 1964, 167
      - Indexen op ingekomen en uitgegane open-, code- en telexberichten en brieven aan het Nederlandse Ministerie van Buitenlandse Zaken en de Economische Voorlichtingsdienst en vice versa (accusatiekaarten)., 1958-1964; 168-169; 2 omslagen
        - Economische Voorlichtingsdienst te Den Haag, 1958 - 1960, 168
        - Ministerie van Buitenlandse Zaken te Den Haag, 1959 - 1964, 169
      - Dossierinventarissen van het archief van het Nederlands Consulaat-Generaal in Kenya over de periode 1955 - 1964., 1983; 170-171; 2 stukken
        - Over de periode 1955 - 1964, 1983, 170
        - Over de periode 1964, 1983, 171
    - Organisatie, 1.
      - Stukken betreffende de organisatie van de Nederlandse posten in het ressort van het Consulaat-Generaal te Nairobi., 1949-1964; 172-184; 1 pak, 11 omslagen en 1 stuk
        - Algemeen, 1958 - 1962, 172
        - Consulaat te Dar es Salaam (Tanzania). 1955-1964, 173-175
          - Algemeen, 1955-1962, 173
          - Algemeen, 1963-1964, 174
          - Benoeming van consuls, 1964, 175
        - Consulaat te Kampala (Uganda). 1956-1964, 176-177
          - Algemeen, 1956 - 1964, 176
          - Bezetting, 1964, 177
        - Consulaat te Mombasa (Kenya), 1957 - 1963, 178
        - Consulaat te Zanzibar (Tanzania), 1955 - 1964, 179
        - Consulaat-Generaal te Nairobi (Kenya). 1949-1964, 180-182
          - Algemeen, 1949 - 1963, 180
          - Benoeming en accreditatie van de Nederlandse ambassadeur te Nairobi voor Tanzania. 1964, 181
          - Benoeming en accreditatie van de Nederlandse ambassadeur te Nairobi voor Uganda. 1964, 182
        - Oprichting, verheffing en opheffing van de posten te Nairobi, Zanzibar en Kampala, 1949 - 1964, 183
        - Voorstel inzake een herindeling van de Nederlandse vertegenwoordiging in Afrika, 1964, 184; stuk
      - Stukken betreffende het opstellen van rapporten met algemene en praktische gegevens over Kenya, Uganda en Zanzibar voor nieuwe medewerkers op een Nederlandse diplomatieke post (postrapporten)., 1953-1962; 185; 1 omslag
      - Stukken betreffende aangelegenheden inzake archiefzaken., 1959-1964; 186; 1 omslag
      - Stukken betreffende het bijwonen van de onafhankelijkheidsplechtigheden in Tanganyika door de consul-generaal te Nairobi., 1961-1962; 187; 1 omslag
      - Stukken betreffende huisvestingsaangelegenheden., 1961-1964; 188-189; 1 pak en 1 omslag
        - Aankoop, belasting en verzekering van de ambtswoning te Dar es Salaam (Tanzania), 1961 - 1962, 188
        - Aankoop van een stuk grond voor de bouw van een ambassadegebouw te Nairobi, 1963 - 1964, 189; pak
    - Protocol, 2.
      - Stukken betreffende de aangelegenheden met betrekking tot het Nederlands Koninklijk Huis., 1955-1964; 190-195; 6 omslagen
        - Erelidmaatschap voor prins Bernhard van de East African Professional Hunters Association, 1955, 190
        - Bemiddelen bij de correspondentie tussen prins Bernhard en premier Obote van Uganda inzake de bestrijding van de tseetsee vlieg door het afschieten van wild, 1960 - 1964, 191
        - Zilveren huwelijksfeest van koningin Juliana en prins Bernhard, 1961 - 1962, 192
        - Overlijden van prinses Wilhelmina, 1962 - 1963, 193
        - Verjaardag van koningin Juliana, 1962 - 1964, 194
        - Bezoek van prins Bernhard van 11 - 12 augustus aan Tanganyika, 1964, 195
      - Stukken betreffende de wijzigingen in het corps diplomatique in Oost-Afrikaanse landen., 1961-1964; 196-197; 2 omslagen
        - Uganda, 1961 - 1963, 196
        - Tanganyika en Zanzibar, 1961 - 1964, 197
      - Stukken betreffende de benoeming van ambassadeurs door Uganda en Tanganyika., 1964; 198-199; 2 omslagen
        - Tanganyika, 1964, 198
        - Uganda, 1964, 199
      - Stukken betreffende de nieuwe nationale vlag van de Verenigde Republiek van Tanganyika en Zanzibar., 1964; 200; 1 omslag
    - Juridische aangelegenheden, 3.
      - Stukken betreffende de huwelijkswetgeving in Oost-Afrikaanse landen., 1956-1961; 201; 1 omslag
      - Stukken betreffende het informeren van de regering van Kenya inzake de regelgeving omtrent huur en verhuur van woningen in Nederland., 1957; 202; 1 omslag
      - Stukken betreffende bemiddelen bij uitkeringen inzake de rehabilitatie van Indische oorlogsslachtoffers in Kenya., 1957-1958; 203; 1 omslag
      - Stukken betreffende de nationaliteitswetgeving voor buitenlandse vrouwen gehuwd met een inwoner van Oost-Afrikaanse landen., 1959-1964; 204-206; 3 omslagen
        - Nationaliteitswetgeving van Tanganyika en Nederland, 1959 - 1963, 204
        - Wet op het Staatsburgerschap en wetgeving inzake de nationaliteit van de gehuwde vrouw in Uganda, Kenya en Tanganyika. 1960-1964, 205-206
          - 1960-1964, 205
          - 1964, 206
      - Memo van mr. P.J. Idenburg van de Internationale Vereniging voor Afrikaans Recht over de ontwikkeling van het Afrikaans recht., 1960; 207; 1 stuk
    - Aangelegenheden van openbare zedelijkheid, gezondheidszorg, 4.
      - Stukken betreffende de bestrijding van ziekten in Oost-Afrikaanse landen., 1956-1961; 208; 1 omslag
      - Stukken betreffende de controle en het toezicht op de import van levensmiddelen in Oost-Afrikaanse landen., 1956-1962; 209-210; 2 omslagen
        - Algemeen, 1956 - 1961, 209
        - Nederlandse agrarische producten, 1961 - 1962, 210
      - Stukken betreffende de bescherming van dieren in Oost-Afrikaanse landen., 1957-1964; 211; 1 omslag
    - Waterstaat, verkeer en vervoer, verbindingen en elektronica, 5.
      - Stukken betreffende de ontwikkelingen van de Nijl en het Victoriameer inzake afdamming en stijging van het waterpeil., 1955-1964; 212; 1 omslag
      - Stukken betreffende luchtvaartaangelegenheden., 1955-1964; 213-217; 5 omslagen
        - Algemeen, 1956 - 1959, 213
        - Koninklijke Luchtvaartmaatschappij (KLM). 1955-1964, 214-215
          - Luchtverbindingen, 1955 - 1963, 214
          - Landingsrechten, 1964, 215
        - East African Airways, 1964, 216
        - Overeenkomsten met buitenlandse luchtvaartmaatschappijen, 1964, 217
      - Stukken betreffende regelingen in Oost-Afrikaanse landen inzake de toelating van vreemde oorlogsschepen, vliegtuigen en motorvoertuigen., 1958-1961; 218; 1 omslag
      - Stukken betreffende de voltooiing van de spoorwegverbinding tussen Nairobi en Dar es Salaam., 1961-1963; 219; 1 omslag
      - Stukken betreffende scheepvaartaangelegenheden., 1962-1964; 220-221; 2 omslagen
        - Vaart van Duitse schepen onder de vlag van Tanganyika teneinde meer rechten voor de Duitse scheepvaart te verkrijgen, 1962, 220
        - Oprichting van de East African National Shipping Line, 1963 - 1964, 221
      - Stukken betreffende aangelegenheden inzake de Kenya Broadcasting Corporation., 1963-1964; 222
      - Stukken betreffende de samenwerking van Italië met Oost-Afrikaanse landen inzake gemeenschappelijk ruimteonderzoek., 1964; 223; 1 omslag
    - Economie, arbeid, migratie, 6.
      - Economie, 6.1
        - Algemeen, 6.1.1
          - Stukken betreffende de buitenlandse economische en technische hulpverlening aan Oost-Afrikaanse landen., 1956-1964; 224-232; 9 omslagen
            - Algemeen. 1962-1964, 224-225
              - 1962-1963, 224
              - 1964, 225
            - Kenya. 1956-1964, 226-228
              - Algemeen, 1964, 226
              - Economische hulp van het Verenigd Koninkrijk, 1956 - 1957, 227
              - Uitzending van Nederlandse deskundigen, 1962 - 1964, 228
            - Kenya en Tanganyika. 1961-1964, 229-230
              - Algemeen, 1961 - 1963, 229
              - Uitzending van landbouwdeskundigen uit diverse landen, 1962 - 1964, 230
            - Tanzania, 1964, 231
            - Uganda, 1964, 232
          - Stukken betreffende de algemene economische berichtgeving inzake Oost-Afrikaanse landen., 1957-1964; 233-238; 6 omslagen
            - Algemeen. 1958-1964, 233-234
              - 1958-1963, 233
              - 1964, 234
            - Kenya, 1957 - 1964, 235
            - Tanganyika, 1961 - 1963, 236
            - Uganda, 1962 - 1963, 237
            - Zanzibar, 1962 - 1963, 238
          - Stukken betreffende de jaarvergaderingen van de Associatie van de Kamers van Koophandel en Industrie van Oost-Afrikaanse landen., 1958-1964; 239; 1 omslag
          - Stukken betreffende het opstellen van een ontwikkelingsplan door Uganda op basis van een rapport van de Wereldbank., 1959-1963; 240; 1 omslag
          - Stukken betreffende de bezoeken van buitenlandse handelsmissies aan Oost-Afrikaanse landen., 1962-1964; 241; 1 omslag
          - Stukken betreffende de economische betrekkingen tussen Oost-Afrikaanse landen., 1963; 242; 1 omslag
          - Stukken betreffende de boycot op van Zuid-Afrika door Oost-Afrikaanse landen vanwege het apartheidsregime van Zuid-Afrika., 1963-1964; 243; 1 omslag
          - Brief aan de directeur-generaal voor de Buitenlandse Economische Betrekkingen inzake de positie van het bedrijfsleven in Kenya., 1964; 244; 1 stuk
          - Stukken betreffende de verdragen voor technische bijstand van Kenya en Uganda met diverse landen., 1964; 245-246; 2 omslagen
            - Kenya met Oostbloklanden, 1964, 245
            - Uganda met diverse landen, 1964, 246
        - Geld-, bank- en beurswezen en kredietwezen, 6.1.2
          - Stukken betreffende de kredietverzekeringen van buitenlandse bedrijven bij export naar Oost-Afrikaanse landen., 1955-1964; 247; 1 omslag
          - Stukken betreffende de investeringen van buitenlandse bedrijven in Oost-Afrikaanse landen., 1958-1964; 248-249; 2 omslagen
            - 1958-1964, 248
            - 1964, 249
          - Stukken betreffende het verstrekken van kredieten aan Tanganyika, Kenya en Uganda door diverse landen., 1958-1964; 250; 1 omslag
          - Stukken betreffende de oprichting van centrale banken en financieringsmaatschappijen in Oost-Afrikaanse landen., 1961-1962; 251; 1 omslag
        - Openbare geldmiddelen, 6.1.3
          - Stukken betreffende de begrotingen van Oost-Afrikaanse landen., 1958-1964; 252-255; 4 omslagen
            - Kenya over de jaren 1958 - 1965, 1958 - 1964, 252
            - Tanganyika en Zanzibar over de jaren 1958 - 1965, 1958 - 1964, 253
            - Uganda. 1958-1964, 254-255
              - Over de jaren 1958 - 1964, 1958 - 1962, 254
              - Over de jaren 1964 - 1965, 1964, 255
          - Stukken betreffende de belastingverdragen van Nederland met het Verenigd Koninkrijk en Oost-Afrikaanse landen ter voorkoming van de betaling van dubbele belasting., 1960-1963; 256; 1 omslag
          - Stukken betreffende de ontwikkelingsplannen van Kenya en Tanganyika., 1963-1964; 257-258; 2 omslagen
            - Vijfjarenplan van Tanganyika, 1963 - 1964, 257
            - Zesjarenplan van Kenya, 1964, 258
        - Goederen, 6.1.4
          - Stukken betreffende de import- en exportaangelegenheden van Oost-Afrikaanse landen., 1955-1963; 259-262; 1 pak en 3 omslagen
            - Invoer- en uitvoerregime, 1955 - 1963, 259; pak
            - Importrestricties, 1956 - 1963, 260
            - Invoering van antidumpingwetten door de East African High Commission, 1959, 261
            - Oprichting van een exportbevorderingsraad door Kenya, 1961 - 1962, 262
          - Stukken betreffende de behandeling van klachten uit Oost-Afrikaanse landen over de invoer van textielgoederen uit Nederland., 1956-1958; 263; 1 omslag
          - Stukken betreffende jaarbeurzen en tentoonstellingen in Oost-Afrika., 1957-1964; 264-267; 4 omslagen
            - Algemeen, 1957 - 1964, 264
            - Plannen voor een Benelux-tentoonstelling in Kenya, 1958, 265
            - Royal Agricultural Show in Kenya. 1961-1964, 266-267
              - 1961-1964, 266
              - 1964, 267
          - Stukken betreffende de nationalisatie van het havenbedrijven in Oost-Afrikaanse landen., 1963-1964; 268; 1 pak
          - Stukken betreffende het investeringsklimaat en de ontwikkelingen in de export in Kenya., 1963-1964; 269; 1 omslag
          - Stukken betreffende de stijging van de kosten van levensonderhoud in Kenya., 1964; 270; 1 omslag
          - Stukken betreffende de stopzetting van de handel tussen Tanzania en Portugal., 1964; 271; 1 omslag
          - Stukken betreffende handelsmissies uit Spanje en Oost-Duitsland aan Tanganyika en van Tanganyika aan Moskou, Praag en Warschau., 1964; 272; 1 omslag
          - Stukken betreffende nationalisaties van bedrijven in Tanganyika en Kenya., 1964; 273; 1 omslag
        - Productie en consumptie, 6.1.5
          - Stukken betreffende de deelname van Nederlandse bedrijven aan aanbestedingen in Oost-Afrikaanse landen., 1950-1964; 274; 1 omslag
          - Stukken betreffende de ontwikkelingen in de landbouw en veeteelt in Oost-Afrikaanse landen., 1956-1963; 275-277; 3 pakken
            - Algemeen, 1956 - 1962, 275
            - Veeteelt, 1957, 276
            - Hervestiging van Afrikanen op landbouwgronden eerder gereserveerd voor Europeanen, 1962 - 1963, 277
          - Suikerindustrie., 1956-1964; 278-279
            - Uganda, Kenya en Tanganyika, 1956 - 1964, 278
            - Kilombero Sugar Company in Tanganyika, 1964, 279
          - Stukken betreffende de ontwikkelingen in de industrie van Oost-Afrikaanse landen., 1957-1961; 280; 1 pak
          - Stukken betreffende fondsen ten behoeve van de industriële ontwikkeling in Oost-Afrikaanse landen., 1958; 281; 1 omslag
          - Stukken betreffende marktonderzoeken in Oost-Afrikaanse landen door een Engelse firma., 1958-1962; 282; 1 omslag
          - Brief aan de minister van Buitenlandse Zaken en de directeur van de Economische Voorlichtingsdienst in Nederland inzake de opening van de eerste olieraffinaderij in Oost-Afrika., 1964; 283; 1 stuk
      - Arbeid, 6.2
        - Stukken betreffende de activiteiten van de vakbonden in Oost-Afrikaanse landen., 1956-1963; 284-285; 2 omslagen
          - 1956-1958, 284
          - 1960-1963, 285
        - Stukken betreffende stakingen in Oost-Afrika en de rol van de vakbonden daarin., 1957-1964; 286; 1 omslag
        - Stukken betreffende de oprichting en activiteiten van de National Youth Service in Kenya ter bestrijding van de werkeloosheid., 1964; 287; 1 omslag
      - Migratie, 6.3
        - Stukken betreffende immigratie- en emigratie in Kenya., 1954-1964; 288-289; 2 omslagen
          - 1954-1955, 288
          - 1956-1964, 289
    - Sociale aangelegenheden, 7.
      - Stukken betreffende overstromingen en hongersnood in Kenya., 1961-1962; 290; 1 omslag
      - Stukken betreffende de sluiting van de grenzen van Uganda voor de vluchtelingen uit Rwanda., 1961-1964; 291; 1 omslag
    - Culturele aangelegenheden, onderwijs, voorlichting, 8.
      - Stukken betreffende het opsporen van oorlogsgraven van Nederlanders in Kenya op verzoek van de Oorlogsgravenstichting., 1956-1962; 292; 1 omslag
      - Stukken betreffende de diverse godsdienststromingen in Oost-Afrikaanse landen., 1956-1963; 293; 1 omslag
      - Stukken betreffende de oprichting van een school en een universiteit., 1956-1964; 294-295; 2 omslagen
        - Oprichting van de University of East Africa omvattende de universiteiten te Kampala, Nairobi en Dar es Salaam, 1956 - 1963, 294
        - Internationale school in Tanganyika, 1964, 295
      - Stukken betreffende de ontwikkelingen in het toerisme in Oost-Afrikaanse landen., 1957-1964; 296; 1 omslag
      - Stukken betreffende artikelen over Nederland in de pers van Oost-Afrikaanse landen., 1962-1964; 297; 1 omslag
      - Stukken betreffende het verlenen van fellowships door Nederland aan studenten uit Kenya., 1963-1964; 298; 1 omslag
        Openbaarheid beperkt tot 1 januari 2040